【裁判字號】    90,訴,1723
【裁判日期】    901031
【裁判案由】    公共危險
【裁判全文】
臺灣高雄地方法院刑事判決                          九十年度訴字第一七二三號
    公  訴  人  臺灣高雄地方法院檢察署檢察官
    被      告  乙○○
右列被告因公共危險案件，經檢察官提起公訴（八十九年度偵字第二三六一０號），
本院判決如左：
    主  文
乙○○無罪。
    理  由
一、公訴意旨略以：被告乙○○明知飆車足致生公眾往來之危險，竟駕駛ＺＤ－八一
    八八號自用小客車，與其餘不詳姓名年籍之二十部自用小客駕駛人，基於壅塞道
    路致生公眾往來危險之犯意聯絡，於民國八十九年四月九日凌晨四十分許，沿高
    雄市○○○路西向東高速競飆闖越紅燈壅塞道路，致生參與道路交通公眾往來之
    安全，經警埋伏查獲，因認被告等涉犯刑法第一百八十五條第一項之壅塞陸路致
    生公共危險罪嫌云云。
二、按犯罪事實應依證據認定之，無證據不得推定其犯罪事實，又不能證明被告犯罪
    應諭知無罪之判決，刑事訴訟法第一百五十四條、第三百零一條第一項定有明文
    。又認定犯罪事實應憑積極證據，倘積極證據不足以為不利於被告事實之認定時
    ，即應為有利被告之認定，更不必有何有利之證據，最高法院三十年上字第八一
    六號著有判例，所謂「積極證據足以為不利被告事實之認定」，依據同院七十六
    年臺上字第四九八六號判例意旨，係指據為訴訟上證明之全盤證據資料，在客觀
    上已達於通常一般之人均不致於有所懷疑，而得確信被告確曾犯罪之程度；若未
    達到此一程度，而有合理懷疑之存在時，即無從為被告有罪之確信。
三、公訴人認被告涉有上開飆車之公共危險罪嫌，無非係以被告於右揭時、地為警查
    獲之事實，及查獲警員丁○○所為之供述，及卷附舉發違反道路交通管理事件通
    知單，資為其論據。然質之被告乙○○，矢口否認有何共同參與飆車之公共危險
    犯行，辯稱：當天是載女朋友要去吃宵夜，有闖紅燈而遭警開罰單，開完罰單後
    警察才說伊飆車；因伊沒有飆車，固拒絕在涉嫌飆車公共危險簡易移辦單上簽名
    等語。
四、經查：
（一）右揭被告於八十九年四月九日凌晨四十分許，駕駛上開自用小客車，夥同約五
      、六部自用小客車帶頭引導，後隨行機車有二、三十輛，沿五福一路由西向東
      行駛，在快車道上並行高速急馳及闖紅燈，嗣為警攔查舉發等情，固經證人即
      現場查獲警員丁○○於本院訊問時到庭證稱：當天執行飆車取締勤務，伊小組
      在中正、凱旋路待命，接獲無線電通報五福一路西向東方向有五、六輛自用小
      客車帶頭飆車，其後隨行機車有二、三十輛，旋即見一群飆車族沿路按喇叭闖
      紅燈，並以時速約七十公里左右高速行駛而來，其中有二輛車開到慢車道上遇
      紅燈而停下，伊便騎機車前去，拔下被告車上鑰匙而攔獲，其餘同行機車分頭
      逃逸而未查獲（見本院九十年九月二十四日訊問筆錄）；證人即移送警員甲○
      ○於本院訊問時到庭證述：當天伊在現場看見被告車輛係位於中間三、四部之
      車陣中，一路按喇叭及闖紅燈，車速約七、八十公里，被告係由蘇警員攔獲後
      ，交予伊填載飆車現行犯移辦單等語（本院同次訊問筆錄參照）。惟證人丁○
      ○於偵訊時已證稱：前五、六輛是帶頭車，後面還有二十輛左右，全部都是自
      用小客車等語（見偵卷第十三頁背面），是證人對同次隨行參與飆車之車輛種
      類，前後陳述不一。又當日證人丁○○係接獲無線電通報，旋見一群飆車族通
      過現場，其中二輛車駛入慢車道，遂於慢車道上查獲被告駕駛之該車，其餘同
      行車輛因車速過快分頭逃逸，皆未攔獲等情，雖經證人證稱如前；然被告確係
      於慢車道上為警查獲一節，為被告及證人同陳在卷，苟被告係沿路闖紅燈、高
      速急馳而來之飆車隊伍，衡情豈有見警員取締時，未加速逃逸，反轉入慢車道
      為機車所阻擋並停下等紅燈之理，顯與常情有悖。況當天取締時，警員僅以肉
      眼判斷為依據，並未錄影蒐證或記下飆車者之車號等相關資料一情，復據證人
      丁○○、甲○○證述一致，參以取締時間係夜間凌晨時分，天色及照明情形自
      難比擬白晝，衡情證人於大批飆車車輛高速通過時，僅憑目擊方式取締，非無
      誤判之可能。準此，證人等上開證言既有如前所述之瑕疵，自難僅以其證詞據
      為論定被告有飆車之公共危險犯行，至為灼然。
（二）被告自警訊起迄本院審理中均堅決否認有何飆車情事，供稱：係要載女朋友去
      鳳山吃宵夜等語一致在卷，而證人即同車附載者丙○○於警訊中所證述之車速
      、行駛方向、目的地等節，與被告前揭供述並無不符（見警訊筆錄）；參酌被
      告及證人丙○○住處分別位於高雄市○○○路、同市○○○路，鳳山市係位於
      高雄市東方之相關位置，及其被查獲時之行進方向確係沿五福一路由西向東行
      駛等情，足認被告行駛之路線、方向，核與其所供前往之目的地相符，其此部
      分所辯：要去鳳山吃宵夜一節，尚屬有據，堪予採信。另被告辯稱：伊僅有闖
      紅燈，沒有飆車，是開完單後警方才說伊飆車要將伊移送，故拒絕在現行犯移
      辦單上簽名一情。而卷附高雄市政府警察局執行「交通稽查」專案勤務逮捕現
      行犯簡易移辦單，雖載有被告「超速」、「蛇行」及「闖紅燈」等具體飆車犯
      行，惟觀之卷附高雄市政府警察局舉發違反道路交通管理事件通知單，僅對被
      告「闖紅燈」之交通違規事項加以舉發，並未就上開移辦單所載之被告「超速
      」及「蛇行」違規行為一併列入舉發，與一般取締飆車行為，除就行為人涉犯
      公共危險刑責之部分予以偵辦外，均會對其「超速」、「闖紅燈」、「蛇行」
      、「亂鳴喇叭」等交通違規行為併為舉發之程序不盡相符。從而，被告前揭所
      辯：伊未飆車，僅闖紅燈等語，即非無稽，亦堪採憑，尚難僅以該經被告親自
      簽名收受之「闖紅燈」之交通違規通知單為被告飆車犯行之佐證甚明。此外，
      本院復查無其他積極證據足認被告有何公訴人所指之公共危險犯行，揆諸前開
      判例及說明，不能證明被告犯罪，依法自應為其無罪之諭知。
據上論斷，應依刑事訴訟法第三百零一條第一項前段，判決如主文。
本案經檢察官陳永章到庭執行職務。
中      華      民      國      九十      年      十    月    三十一    日
                                  臺灣高雄地方法院刑事第六庭
                                      審判長法  官  趙家光
                                            法  官  邱明弘
                                            法  官  林韋岑
右正本證明與原本無異。
如不服本判決，應於判決送達後十日內，向本院提出上訴狀。
                                            書記官  董明惠
中    華    民    國      九十      年      十一      月      一      日


司法院資訊處製作；財團法人民間司法改革基金會備份。
